【裁判字號】    98,上易,187
【裁判日期】    980320
【裁判案由】    詐欺
【裁判全文】
臺灣高等法院臺南分院刑事判決         98年度上易字第187號
上  訴  人
即  被  告  乙○○
上列上訴人因詐欺案件，不服臺灣臺南地方法院97年度易字第80
2號中華民國97年12月23日第一審判決（起訴案號：臺灣臺南地
方法院檢察署97年度偵字第6191號號），提起上訴，本院判決如
下：
    主  文
上訴駁回。
    理  由
一、按上訴書狀應敘述具體理由；上訴書狀未敘述上訴理由者，
    應於上訴期間屆滿後二十日內補提理由書於原審法院。逾期
    未補提者，原審法院應定期間先命補正，刑事訴訟法第三百
    六十一條第二項、第三項定有明文。而第二審法院認為上訴
    書狀未敘述理由，應以判決駁回之。但其情形可以補正而未
    經原審法院命其補正者，審判長應定期間先命補正，此觀同
    法第三百六十七條規定甚明。又所謂具體理由，必係依據卷
    內既有訴訟資料或提出新事證，指摘或表明第一審判決有何
    採證認事、用法或量刑等足以影響判決本旨之不當或違法，
    而構成應予撤銷之具體事由，始克當之（例如：依憑證據法
    則具體指出所採證據何以不具證據能力，或依憑卷證資料，
    明確指出所為證據證明力之判斷如何違背經驗、論理法則）
    ；倘僅泛言原判決認定事實錯誤、違背法令、量刑失之過重
    或輕縱，而未依上揭意旨指出具體事由，或形式上雖已指出
    具體事由，然該事由縱使屬實，亦不足以認為原判決有何不
    當或違法者（例如：對不具有調查必要性之證據，法院未依
    聲請調查亦未說明理由，或援用證據不當，但除去該證據仍
    應為同一事實之認定），皆難謂係具體理由（參酌最高法院
    九十七年度台上字第八九二號判決意旨）。又上訴理由之具
    體與否，係屬第二審法院審查範圍，不在法院命補正之列，
    是上訴書狀如已敘述理由，無論其具體與否，即無待補提理
    由書或命補正，法院辦理刑事訴訟案件應行注意事項第一六
    二條亦有明文。是上訴之法律上程式，為應以上訴書狀，就
    不服之判決為具體指摘，並向原審法院提出，始合乎上訴法
    律上程式。次按第二審法院認為上訴有刑事訴訟法第三百六
    十二條前段情形者（即上訴不合法律上之程式），應以判決
    駁回之，刑事訴訟法第三百六十七條前段亦有明文。
二、查，本件上訴人即被告乙○○不服原判決，提起上訴，其上
    訴理由略謂：「…小王是當時認識的，因為喝醉被他送回家
    ，而一切事情也是我發覺不對東西不見了，立刻打電話停止
    存摺…到發現後已經完了。會提供小王行動電話，是案件發
    生後，我有再打這支電話，而接電話就是小王…之後我再也
    打不通了，通了也不是他接的。提款卡的密碼會寫在封套上
    是因為自己每天要記很多事情怕忘記才寫上的習慣，當在庭
    上回答檢察官提款卡密碼123456是錯誤的不是合作金庫的密
    碼，而是另一張卡片的密碼。以前年輕時，不會想而誤入歧
    途…我寧苦一點過日子也不想再做違法的事…。」云云。
三、經查：上訴人雖已敘述上訴理由，惟原判決經調查相關證據
    後，堪認本件合作金庫銀行斗六分行帳戶係上訴人所開立，
    又甲○○因遭詐騙，誤信個人帳戶將遭凍結，匯款五十四萬
    五千元至上訴人帳戶內後，當日旋即遭人臨櫃提領一空等情
    ，亦為上訴人不爭之事實。復有被害人甲○○指訴被害情節
    甚詳，及交易資料查詢單、存款憑條、提款單可資佐證（見
    台南縣警察局善化分局南縣善警偵字第0970003378號卷，第
    8至第11頁）。由上開事證可知，被害人甲○○係遭詐騙集
    團成員詐騙，因而匯款至上訴人上開銀行帳戶，且被害人匯
    款時該帳戶已為詐騙集團成員所掌控及使用之事實，應足認
    定。又上訴人所執各上訴理由，已於原判決法院提出，並經
    原判決法院調查相關證據後方為事實之認定，並判決中說明
    被告所辯不可採之理由（見原審卷第27─28頁、78─81頁，
    原判決第3─4頁）。茲上訴人未依卷內既有之訴訟資料或提
    出新事證，指摘原審判決有何不當或違法之處，而構成應予
    撤銷之具體理由，僅重覆其於原審之抗辯而已。是被告上訴
    ，未敘述具體理由，自可認定。揆之前揭規定及判決意旨，
    本件被告上訴不合法律上之程式，自應予駁回，且依刑事訴
    訟法第三百七十二條規定，不經言詞辯論，逕行判決。
據上論斷，應依刑事訴訟法第三百六十七條前段、第三百七十二
條，判決如主文。
中    華    民    國    98    年    3     月    20    日
                  刑事第二庭    審判長法  官    葉居正
                                      法  官    洪碧雀
                                      法  官    吳勇輝
以上正本證明與原本無異。
不得上訴。
                                      書記官    李良倩
中    華    民    國    98    年    3     月    23    日


司法院資訊處製作；財團法人民間司法改革基金會備份。
